臺灣高等法院高雄分院刑事裁定
111年度抗字第43號
抗  告  人  
即  被  告    陳炯雲



選任辯護人    鄭伊鈞律師
              陳錦昇律師 
上列抗告人因家庭暴力傷害案件，聲請具保停止羈押，不服臺灣
屏東地方法院111年度聲字第55號中華民國111年1月17日裁定，
提起抗告，本院裁定如下：
    主  文
抗告駁回。
    理  由
一、原審裁定意旨略以：㈠被告前因家庭暴力之傷害案件，經訊
    問後，認其涉犯家庭暴力防治法第2 條第2 款、刑法第277 
    條第1 項、兒童及少年福利與權益保障法第112條第1 項前
    段之成年人故意對兒童犯家庭暴力之傷害罪犯罪嫌疑重大，
    且有事實足認有勾串共犯及反覆實施同一犯罪之虞，而有羈
    押之原因及必要，依刑事訴訟法第101條第1 項第2 款及同
    法第101 條之1 第1 項第2 款之規定，裁定自110 年12月9 
    日起羈押，並禁止接見、通信。㈡被告僅坦承部分犯行，對
    其餘犯罪事實均避重就輕，所供與同案被告丘家銘互有歧異
    ，且其於訊問時已自承於偵查中與同案被告丘家銘勾串，自
    有事實足認有勾串共犯之虞；又被害人丘○文（106 年11月
    生，其餘資料詳卷）傷勢遍及全身，且有多處新舊傷併陳，
    被告於訊問時也自陳毆打被害人丘○文並非偶一為之，亦有
    事實足認有反覆實施同一犯罪之虞，故其前述之羈押原因並
    未消滅；再被告之家庭狀況及其自身是否已確實反省均核與
    本院審酌是否准予被告具保停止羈押之要件無涉；復考量被
    告所涉本案情節、被害人生命及身體法益之保護、被告人身
    自由受限制之程度及國家刑事司法權之有效行使，認目前仍
    無法以具保、責付或限制住居等其他方式替代羈押之執行，
    而有羈押之必要。此外，亦無刑事訴訟法第114 條各款所定
    不得駁回具保停止羈押聲請之情形，因而駁被告具保停止羈
    押之請求。經核與卷存之證據資相符。
二、抗告意旨略以：㈠被告與同案被告就本案均已陳述在案，被
    告對檢察官起訴之客觀事實均已坦承，故無與同案被告串證
    之可能及必要。㈡檢察官起訴之犯罪事實有4次，被告僅動手
    打被害人1次，顯見並無長期、多次打被害人的情形，雖被
    告有未及時阻止同案被告打被害人之情形，但被告身為女性
    ，未及時阻止同案被告毆打被害人，是否有其他因素存在，
    尚待法院之審理調查，不應僅因未及時阻止，即認被告有反
    覆實施毆打被害人之虞，況且被害人現已被政府機關安置中
    ，自無反覆之虞。㈢被告尚有1名幼子，雖由母親照顧，但母
    親尚要照顧生病之配偶等語，指摘原裁定不當。
三、按被告經訊問後認為被告犯罪嫌疑重大，有事實足認為有湮
    滅、偽造、變造證據或勾串共犯或證人之虞，非予羈押，顯
    難進行追訴、審判或執行者，得羈押之：認犯傷害罪之罪嫌
    疑重大，有事實足認為有反覆實行同一犯罪之虞，而有羈押
    之必要者，得羈押之，刑事刑事訴訟法第101條第1 項第2 
    款及同法第101 條之1 第1 項第2 款分別有明文。所謂反覆
    實行之虞，係指有可能性為已足，且羈押原因之判斷，不適
    用訴訟上嚴格證明之原則，而應適用自由證明法則（最高法
    院98年度台抗字第405號裁定意旨參照）。
 四、經查：㈠依卷存證據資料，被告雖就起訴之部分客觀事實坦
     承，然其亦坦承於偵查中與同案被告丘家銘勾串，所述復
     與同案被告丘家銘所述不一，且依同案被告丘家銘於偵查
     中之供述，被害人被毆打時被告均在場，被告為被害人之
     母，負有保護被害人之義務卻未阻止，被害人遍體鱗傷，
     新舊併存，顯非單一偶發及短期內發生事件，則被告仍有
     就所供不一之處與同案被告丘家銘勾串之可能。㈡本件涉及
     家庭暴力傷害案件，被害人雖由政府機關安置，然尚有另
     名幼子，被告既有長期助長虐童之傷害罪嫌，不無暴力之
     性格傾向，自仍有反覆實行同一罪名之可能。㈢被告未阻止
     同案被告毆打被害人之原因為何，係犯罪動機問題，不影
     響其涉犯傷害罪嫌。則原審綜合上開卷存事證，認被告仍
     有勾串共犯及反覆施行同傷害罪嫌之虞，無法以具保、責
     付等其他方式替代羈押，而駁回具保之聲請，經核均無違
     誤。被告執前詞指摘原裁定不當，尚不足以推翻原裁定之
     適法性，其提起本件抗告，為無理由，應予駁回。
據上論結，應依刑事訴訟法第412條，裁定如主文。
中　　華　　民　　國　　111 　年　　2 　　月　　21　　日
                  刑事第四庭    審判長法  官  黃建榮
                                      法  官  任森銓
                                      法  官  李嘉興
以上正本證明與原本無異。
不得再抗告。
中　　華　　民　　國　　111 　年　　2 　　月　　21　　日
　　　　　　　　　　　　　　　　　　　書記官  賴梅琴